Config:
  hfst:
    Gen: ../../../src/generator-gt-norm.hfst
    Morph: ../../../src/analyser-gt-norm.hfst
  xerox:
    Gen: ../../../src/generator-gt-norm.xfst
    Morph: ../../../src/analyser-gt-norm.xfst
    App: lookup

Tests:



# todo:
# Proofread the gold standard (below)
# Then: run analyser, then correct.


  Verb - `laskma: # Verb (84) `laskma 'eng /est /fin' - full paradigm
     laskma+V+Inf/mA: laskma
     laskma+V+Inf: laskõq
     laskma+V+Act+PrfPrc: lasknuq
     laskma+V+Pss+PrfPrc: last

     laskma+V+Act+Ind+Prs+Sg1: lasõ
     laskma+V+Act+Ind+Prs+Sg2: lasõt
     laskma+V+Act+Ind+Prs+Sg3: lask
     laskma+V+Act+Ind+Prs+Pl1: lasõmiq
     laskma+V+Act+Ind+Prs+Pl2: lasõtiq
     laskma+V+Act+Ind+Prs+Pl3: laskvaq
     laskma+V+Act+Ind+ConNegII: lasõ
     laskma+V+Act+Ind+Prt+Sg1: lasi
     laskma+V+Act+Ind+Prt+Sg2: lasit
     laskma+V+Act+Ind+Prt+Sg3: lasḱ
     laskma+V+Act+Ind+Prt+Pl1: lasimiq
     laskma+V+Act+Ind+Prt+Pl2: lasitiq
     laskma+V+Act+Ind+Prt+Pl3: lasiq

     laskma+V+Pss+Ind+Prs+Sg1: lasta
     laskma+V+Pss+Ind+Prs+Sg3: lastas

     laskma+V+Act+PrsPrc+Sg+Nom: laskva

     laskma+V+Jus: laskuq
